【裁判字號】    97,易,127
【裁判日期】    970421
【裁判案由】    竊盜
【裁判全文】
臺灣雲林地方法院刑事判決               97年度易字第127號
公  訴  人  臺灣雲林地方法院檢察署檢察官
被      告  甲○○
上列被告因竊盜案件，經檢察官提起公訴（96年度偵字第4568號
），於本院準備程序進行中，被告就被訴事實為有罪之陳述，經
合議庭裁定由法官一人獨任進行簡式審判程序，判決如下：
    主      文
甲○○竊盜，累犯，處有期徒刑伍月；又竊盜，累犯，處有期徒
刑柒月。應執行有期徒刑拾月。
    事實及理由
一、犯罪事實：
(一)、甲○○前於民國89年間，因違反毒品危害防制條例案件，經
    本院以90年度訴字第105 號判處應執行有期徒刑1 年2 月確
    定；再其前因違反槍砲彈藥刀械管制條例案件，經本院以89
    年度虎簡字第82號判處有期徒刑2 月，緩刑3 年確定，嗣經
    本院以90年度撤緩字第17號裁定撤銷緩刑宣告；又因違反槍
    砲彈藥刀械管制條例、竊盜案件，經本院以90年度虎簡字第
    15號、90年度易字第427 號各判處有期徒刑4 月、1 年2 月
    確定，上開各罪（除89年度虎簡字第82號判決外）經定其應
    執行有期徒刑2 年7 月確定，並接續執行撤銷緩刑之有期徒
    刑2 月，於90年11月27日入監服刑，於92年5 月29日假釋出
    獄（期滿日為93年7 月7 日）；而甲○○於假釋期間（92年
    間），復因施用毒品及偽造文書案件，經本院以92年度訴字
    第516 號、93年度港簡字第118 號各判處有期徒刑1 年3 月
    、3 月確定，並定其應執行有期徒刑1 年5 月確定，再由本
    院撤銷前開假釋而接續執行殘刑1 年1 月8 日，並於95年8
    月5 日執行完畢。
(二)、甲○○猶不知悔改，於96年8 月30日下午6 時許，在雲林縣
    北港鎮○街○○○路123 號中國醫藥大學北港附設醫院停車
    場內，見林麗美所有、乙○○所使用之車牌號碼J37-258 號
    重型機車上鑰匙未拔走，隨起貪念，竟意圖為自己不法之所
    有，竊取上開機車，得手後供己使用。
(三)、甲○○又於96年9 月3 日上午9 時30分許，駕駛其父親所有
    之自用小貨車（未懸掛大牌），前往雲林縣元長鄉○○村○
    ○段地號1517號土地，徒手竊取萬有紙廠所有之圍籬鐵柱1
    根（長2.2 公尺，重約50公斤），得手後將該鐵柱放置於上
    開小貨車上，正欲運離現場之際，因小貨車右前車輪陷入小
    路旁之泥地，無法動彈，遂先行離去。嗣萬有紙廠員工丙○
    ○因巡視廠地行經該地，發覺上開小貨車上載有該公司鐵柱
    ，隨即報警並在現場等候，旋見甲○○騎乘上開機車，攜帶
    用以拖車之繩索1 條返回現場，經丙○○質問鐵柱情狀，甲
    ○○隨即藉故欲離開現場，適員警據報抵達現場，而當場逮
    捕，並扣得上開機車鑰匙1 把。
二、認定犯罪事實所憑之證據及理由：
(一)、本案被告甲○○所犯係死刑、無期徒刑、最輕本刑為3 年以
    上有期徒刑以外之罪，其於準備程式就前揭被訴事實為有罪
    之陳述，經告知簡式審判程式之旨，並聽取其與公訴人之意
    見後，本院認無不得或不宜改依簡式審判程式進行之情，爰
    依刑事訴訟法第273 條之1 第1 項、第284 條之1 規定，裁
    定進行簡式審判程式。
(二)、上揭犯罪事實，業據被害人萬有紙廠之代理人丙○○於警詢
    及檢察官面前指證明確，並經被害人乙○○於警詢指述歷歷
    ，有其等於警詢或檢察官面前筆錄在卷可稽，復有雲林縣警
    察局車輛協尋電腦輸入單、贓物認領保管單、現場照片8 張
    、被告使用之門號0000000000號行動電話通聯紀錄1 紙在卷
    可考，另有機車鑰匙1 支扣案可佐。被告人於本院審理時，
    對前開犯罪事實坦白承認，核與上揭證據資料相符，足認被
    告前開自白與事實相符，可採為認定被告犯罪之證據。本案
    事證明確，被告犯行堪以認定，應予依法論科。
三、論罪科刑之理由：
(一)、核被告就犯罪事實欄(二)及(三)部分所為，均係犯刑法第320 條
    第1 項之竊盜罪。
(二)、被告前於89年間，因違反毒品危害防制條例案件，經本院以
    90年度訴字第105 號判處應執行有期徒刑1 年2 月確定；再
    其前因違反槍砲彈藥刀械管制條例案件，經本院以89年度虎
    簡字第82號判處有期徒刑2 月，緩刑3 年確定，嗣經本院以
    90年度撤緩字第17號裁定撤銷緩刑宣告；又因違反槍砲彈藥
    刀械管制條例、竊盜案件，經本院以90年度虎簡字第15號、
    90年度易字第427 號各判處有期徒刑4 月、1 年2 月確定，
    上開各罪（除89年度虎簡字第82號判決外）經定其應執行有
    期徒刑2 年7 月確定，並接續執行撤銷緩刑之有期徒刑2 月
    ，於90年11月27日入監服刑，於92年5 月29日假釋出獄（期
    滿日為93年7 月7 日）；而甲○○於假釋期間（92年間），
    復因施用毒品及偽造文書案件，經本院以92年度訴字第516
    號、93年度港簡字第11 8號各判處有期徒刑1 年3 月、3 月
    確定，並定其應執行有期徒刑1 年5 月確定，再由本院撤銷
    前開假釋而接續執行殘刑1 年1 月8 日，並於95年8 月5 日
    執行完畢，有臺灣高等法院被告前案紀錄表在卷可按，被告
    受有期徒刑執行完畢，5 年內再犯本案最重本刑為有期徒刑
    以上之罪，為累犯，均應依刑法第47條第1 項規定加重其刑
    。
(三)、本院審酌被告前有竊盜、毒品、槍砲、偽造文書等前科，有
    臺灣高等法院被告前案紀錄表1 份在卷可考，素行不佳，被
    告現年29歲，正值壯年，竟竊取他人之物，無視法紀，尊重
    他人財產權觀念薄弱，亦影響社會治安，惟念被告犯後於本
    院審理時已坦承犯行，尚能及時知錯，被害人均已領回失物
    等一切情狀，分別量處如主文所示之刑，並定應執行之刑。
    檢察官請求量處被告應執行刑有期徒刑1 年，未慮及被告於
    本院審理時坦白認錯，已有悔改，為本院所不採。
(四)、扣案之鑰匙1 支，係被害人林麗美所有，並非被告所有，業
    據被告供認在卷，自不能依刑法第38條第1 項第2 款規定，
    宣告沒收之，併予敘明。
四、應適用之法律：
    依刑事訴訟法第273 條之1 第1 項、第299 條第1 項前段，
    刑法第320 條第1 項、第47條第1 項、第51條第5 款，刑法
    施行法第1 條之1 第1 項、第2 項前段，判決如主文。
本案經檢察官黃顗雯到庭執行職務。
中    華    民    國    97    年    4     月    21    日
                  刑事第五庭  法  官  藍家偉
以上正本證明與原本無異。
如不服本判決，應於判決送達後10日內，向本院提出上訴狀。（
須附繕本）
                              書記官  王雪招
中    華    民    國    97    年    4     月    21    日
附錄本案論罪科刑法條全文：
刑法第320 條第1 項：
意圖為自己或第三人不法之所有，而竊取他人之動產者，為竊盜
罪，處5 年以下有期徒刑、拘役或500 元以下罰金。


司法院資訊處製作；財團法人民間司法改革基金會備份。
